---
title: "CRISP-DM"
author: "Tim Lui"
date: "2023-03-06"
output: html_document
---

```{r setup, include=FALSE}
knitr::opts_chunk$set(echo = TRUE)

library(dplyr)
library(plotly)
library(ggplot2)
library(naniar)
library(reshape2)
library(caret)
```

# Datensatz einlesen und aufbereiten

Es werden zwei Dezimaltrenner verwendet (. und ,)

1. X: Laufindex, redundant
2. ID: Kundenid, unique, 5-stellig
3. age: viele missing values
4. job: 
5. marital: wenige NA
6. education: 
7. default: 
8. balance: viele Kunden mit 0 oder niedriger balance
9. housing: wenige NA
10. loan: 
11. contact: 
12. day:
13. month: 
14. campaign:
15. pdays: 
16. previous:
17. poutcome:
18. y: target variable

Die Variable "duration" des Data Dictionary fehlt im Datensatz

```{r}
df <- read.csv("../data/marketing_1_dataset_prep.csv", sep = "#", dec = ",", stringsAsFactors = TRUE, na.strings = c("", " "))

head(df)
```

```{r}
str(df)
```


Zur Vereinheitlichung alle Variablennamen auf lowercase setzen
```{r}
# Spaltennamen klein schreiben
colnames(df) <- tolower(colnames(df))

colnames(df)
```

Lösche den Laufindex x, da R ab 1 indexiert ist und der Laufindex doppelt vorkommt
```{r}
df <- df %>%
    select(-c(x))
```


## Data Type Casting

```{r}
# campaign
df$campaign <- as.integer(df$campaign)
```

## Data Sanitisation

```{r}
# job 
# rename admin. to admin
df <- df |>
    mutate(job = as.character(job),
           job = ifelse(job == "admin.", "admin", job),
           job = as.factor(job))

# marital
# set abbriviation d to divorced
df <- df %>%
    mutate(marital = as.character(marital),
           marital = ifelse(marital == "d", "divorced", marital),
           marital = as.factor(marital))
summary(df$job)
```

Liste mit numeric / categoricals

```{r}

# numeric
l_numeric <- df %>%
    dplyr::select(where(is.numeric)) %>%
    dplyr::select(c(-id)) %>%
    colnames()

# categorical
l_categorical <- df %>%
    dplyr::select(where(is.factor)) %>%
    colnames()

```


```{r}
str(df)
```

Kontrolle ob die Variable `id` unique ist

```{r}
print(length(unique(df$id))) 

# dplyr
# n_distinct(df$id)
print(length(df$y))
```

# Deskriptive und graphische Datenanlyse

## Variablen 

### age

```{r}
summary(df$age)
```

Die Variable `age` enthält Ausreißer bis -25 im unteren Wertebereich und bis 196 im oberen Wertebereich. Da Median und arithmetischer Mittelwert nah beieinander liegen, gehen wir davon aus, dass es absolut betrachtet wenige Ausreißer gibt. 


```{r}

fig_box_age <- df %>%
    plot_ly(y = ~age, type = "box", name = "Age")

fig_box_age
```



```{r}
quantile(df$age, probs = c(0.1, 0.2, 0.5, 0.8, 0.9, 0.99), na.rm = TRUE)
```



```{r}
fig_box_age_y <- df %>%
    dplyr::select(age, y) %>%
    plotly::plot_ly(y = ~age, x = ~y, type = "box") %>%
    layout(title = "Alter und Zielvariable", plot_bgcolor = "#fff")
    
fig_box_age_y
```


```{r}



fig_hist_age_bal <- df %>%
    dplyr::select(balance, age) %>%
    dplyr::filter(balance < max(balance)) %>%
    plotly::plot_ly(y = ~balance, x = ~age, type = "bar")

fig_hist_age_bal
```


### job

### marital

### education

### default

### balance 

```{r}
summary(df$balance)
```

Es gibt Ausreißer in beide Richtungen. Das arithmetische Mittel ist deutlich größer als der Median, da die maximale Ausprägung der Variable bei über 500mio liegt. 50 % aller Werte liegen zwischen 71 und 1426. 

```{r}
quantile(df$balance, probs = c(0.1, 0.16, 0.17, 0.2, 0.8, 0.9, 0.99), na.rm = TRUE)
```

Ungefähr 16% aller Werte der Variable `balance` sind null. 99% aller Werte liegen unterhalb von 13329. 

```{r}

fig_box_balance <- df %>%
    plot_ly(y = ~balance, type = "box")

fig_box_balance
```

### housing

### loan

### contact

### day

### month

### campaign

### pdays

### previous

### poutcome

### Zielvariable (y)

```{r}
df_count_y <- df %>%
    dplyr::select(where(is.numeric)) %>%
    dplyr::select(-c(id)) 


plotly::plot_ly(data = df_count_y)
```

## Korrelationen

```{r}
corr_data <- df %>%
    na.omit() %>%
    dplyr::select(all_of(l_numeric)) %>%
    cor(method = "spearman")


#do this before the transformation!
corr_data[upper.tri(corr_data, diag = TRUE)] <- NA
corr_data <- corr_data[-1, -ncol(corr_data)]

#Store our variable names for later use
x_corr_labels <- colnames(corr_data)
y_corr_labels <- rownames(corr_data)

#Change the variable names to numeric for the grid
colnames(corr_data) <- 1:ncol(corr_data)
rownames(corr_data) <- nrow(corr_data):1

#Melt the data into the desired format
corr_data_melted <- reshape2::melt(corr_data)

#Adding the size variable & scaling it
corr_data_melted$size <- (abs(corr_data_melted$value))
scaling <- 500 / ncol(corr_data) / 2
corr_data_melted$size <- corr_data_melted$size * scaling

#Setting x and y ranges for the chart
x_corr_range <- c(0.5, length(x_corr_labels)+0.5)
y_corr_range <- c(0.5, length(y_corr_labels)+0.5)

#Setting the gridlines
x_corr_grid <- seq(1.5, length(x_corr_labels)-0.5, 1)
y_corr_grid <- seq(1.5, length(y_corr_labels)-0.5, 1)

#Axes definitions
xAx1 <- list(showgrid = FALSE,
            showline = FALSE,
            zeroline =  FALSE,
            tickvals = colnames(corr_data),
            ticktext = x_corr_labels,
            title = "",
            range = x_corr_range,
            rangemode = "tozero")

xAx2 <- list(showgrid = TRUE,
            showline = FALSE,
            zeroline =  FALSE,
            overlaying = "x",
            showticklabels = FALSE,
            range = x_corr_range,
            tickvals = x_corr_grid)

yAx1 <- list(autoaxis = FALSE,
            showgrid = FALSE,
            showline = FALSE,
            zeroline =  FALSE,
            tickvals = rownames(corr_data),
            ticktext = y_corr_labels,
            title = FALSE,
            rangemode = "tozero",
            range = y_corr_range)

yAx2 <- list(showgrid = TRUE,
            showline = FALSE,
            zeroline =  FALSE,
            overlaying = "y",
            showticklabels = FALSE,
            range = y_corr_range,
            tickvals = y_corr_grid)


fig_corr <- plot_ly(data = corr_data_melted, width = 500, height = 500)

fig_corr <- fig_corr %>% 
    add_trace(x = ~Var2, y = ~Var1, type = "scatter", mode = "markers",
                        color = ~value,
                        marker = list(size = ~size, opacity = 1),
                        symbol = I("square"),
                        text = ~value,
                        hovertemplate = "%{text:.2f} <extra></extra>",
                        xaxis = "x1",
                        yaxis = "y1")

fig_corr <- fig_corr %>% 
    add_trace(x = ~Var2, y = ~Var1, type = "scatter", mode = "markers",
                        opacity = 0,
                        showlegend = FALSE,
                        xaxis = "x2",
                        yaxis = "y2",
                        hoverinfo = "none")

fig_corr <- fig_corr %>% 
    layout(xaxis = xAx1,
                     yaxis = yAx1, 
                     xaxis2 = xAx2,
                     yaxis2 = yAx2,
                     plot_bgcolor = "rgba(0,0,0,0)",
                     paper_bgcolor = "rgba(0, 0, 0, 0.03)")

fig_corr <- fig_corr %>% 
    colorbar(title = "", limits = c(-1,1), x = 1.1, y = 0.75)

fig_corr

```



## Missing Values

Zeige den relativen Anteil von fehlenden Werten in den jeweiligen Variablen 
```{r}
naniar::vis_miss(df)
```



```{r}
na_count <- df %>%
    summarise(across(everything(), ~ sum(is.na(.))))


na_count <- df %>%
    mutate(percentage = length(df))

plotly::plot_ly(data = na_count)
```

## Imputation

```{r}

# Median
df_age_inputation_median <- df %>%
    dplyr::select(age) %>%
    mutate(age = ifelse(is.na(age), median(age, na.rm = TRUE), age))

# Mean
df_age_inputation_mean <- df %>%
    dplyr::select(age) %>%
    mutate(age = ifelse(is.na(age), round(mean(age, na.rm = TRUE), digits = 0), age))

# Mean age group by marital
df_age_inputation_mean_group_marital <- df %>%
    dplyr::select(age, marital) %>%
    dplyr::group_by(marital) %>%
    mutate(age = ifelse(is.na(age), round(mean(age, na.rm = TRUE),digits = 0), age))

```

# Modelling

## Test / Train Split

Aufteilung der Daten in Test- und Trainingsdaten. 

```{r}

set.seed(1639)

# Simple Random Sampling
#df_s_random_sample <- df[sample(nrow(df), replace = TRUE, prob=c(0.7,0.3)), ]
train_random_sample <- df %>% 
    dplyr::sample_frac(0.70)

test_random_sample <- dplyr::anti_join(df, train_random_sample, by = 'id')


# Stratified Sampling
stratified_sample_index <- caret::createDataPartition(df$y, p = 0.7, list = FALSE, times = 1,)

train_stratified_sample <- df[stratified_sample_index,]
test_stratified_sample  <- df[-stratified_sample_index,]

```

## CART

```{r}

library(rpart)

# Hyperparamteter festlegen
cart_config <- rpart::rpart.control(minsplit = 1, minbucket = 1, cp = 0.00012, maxcompete = 4, maxsurrogate = 10, usesurrogate = 2, surrogatestyle = 0, maxdepth = 5)


df_cart_train <- train_stratified_sample %>%
    #na.omit() %>%
    dplyr::select(age, job, marital, education, balance, housing, loan, contact, poutcome, y)

cart_model <- rpart(y ~ age + job + balance + loan + contact + housing + education + marital, data = df_cart_train, control= cart_config)

# Parameter des Decision Tree Model
summary(cart_model)

```

```{r}

library(rpart.plot)

rpart.plot(cart_model)
```


Predict target variable
```{r}

cart_model_predictions <- data.frame(predict(cart_model,newdata= test_stratified_sample[,-1], type = "class"))


df_cart_y_pred <- cart_model_predictions %>%
    merge(test_stratified_sample, by.y = 0, by.x = 0) 


names(df_cart_y_pred)[names(df_cart_y_pred) == "predict.cart_model..newdata...test_stratified_sample....1...type....class.."] <- "y_pred"


cart_confusion_matrix <- table(df_cart_y_pred$y,df_cart_y_pred$y_pred)

colnames(cart_confusion_matrix) = c("nein_pred", "ja_pred")

cart_confusion_matrix
```

### Evaluation Decision Tree

```{r}

cm_cart <- caret::confusionMatrix(data = df_cart_y_pred$y_pred, reference = df_cart_y_pred$y)

acc = cart_confusion_matrix[1,] / ( cart_confusion_matrix[,2] + cart_confusion_matrix[,1])


cm_cart
```


## Random Forest


```{r}
library(randomForest)
library(tidyr)

# create data frame 
df_random_forest_train <- train_stratified_sample %>%
    tidyr::drop_na() %>%
    dplyr::select(age, balance, housing, job, marital, loan, education, y)

# create instance random forest model 
random_forest_model <- randomForest::randomForest(y ~ age + balance + housing + job + marital + loan + education, ntree = 300, data = df_random_forest_train, importance = TRUE)

# print feature importance 
print(round(randomForest::importance(random_forest_model), 2))

# print model params
print(random_forest_model)

```


```{r}

# create test set
random_forest_test <- test_stratified_sample %>%
    tidyr::drop_na() %>%
    select(-c("y"))


random_forest_predictions <- data.frame(predict(random_forest_model, random_forest_test))

df_random_forest_y_pred <- random_forest_predictions %>%
    merge(test_stratified_sample, by.y = 0, by.x = 0)

names(df_random_forest_y_pred)[names(df_random_forest_y_pred) == "predict.random_forest_model..random_forest_test."] <- "y_pred"


random_forest_confusion_matrix <- table(df_random_forest_y_pred$y,df_random_forest_y_pred$y_pred)

random_forest_confusion_matrix
```


