---
title: "Data Understanding"
author: "Tim Lui"
date: "2023-03-06"
output: html_document
---

```{r setup, include=FALSE}
knitr::opts_chunk$set(echo = TRUE)

library(dplyr)
library(plotly)
library(ggplot2)
library(naniar)
```

# Datensatz einlesen und aufbereiten

Es werden zwei Dezimaltrenner verwendet (. und ,)

1. X: Laufindex, redundant
2. ID: Kundenid, unique, 5-stellig
3. age: viele missing values
4. job: 
5. marital: wenige NA
6. education: 
7. default: 
8. balance: viele Kunden mit 0 oder niedriger balance
9. housing: wenige NA
10. loan: 
11. contact: 
12. day:
13. month: 
14. campaign:
15. pdays: 
16. previous:
17. poutcome:
18. y: target variable

Die Variable "duration" des Data Dictionary fehlt im Datensatz

```{r}
df <- read.csv("../data/marketing_1_dataset_prep.csv", sep = "#", dec = ",", stringsAsFactors = TRUE, na.strings = c("", " "))

head(df)
```

```{r}
str(df)
```


Zur Vereinheitlichung alle Variablennamen auf lowercase setzen
```{r}
# Spaltennamen klein schreiben
colnames(df) <- tolower(colnames(df))

colnames(df)
```

Lösche den Laufindex x, da R ab 1 indexiert ist und der Laufindex doppelt vorkommt
```{r}
df <- df %>%
    select(-c(x))
```


## Data Type Casting

```{r}
# campaign
df$campaign <- as.integer(df$campaign)
```

## Data Sanitisation

```{r}
# job 
# rename admin. to admin
df <- df |>
    mutate(job = as.character(job),
           job = ifelse(job == "admin.", "admin", job),
           job = as.factor(job))

# marital
# set abbriviation d to divorced
df <- df %>%
    mutate(marital = as.character(marital),
           marital = ifelse(marital == "d", "divorced", marital),
           marital = as.factor(marital))
summary(df$job)
```

Liste mit numeric / categoricals

```{r}

# numeric
l_numeric <- df %>%
    dplyr::select(where(is.numeric)) %>%
    dplyr::select(c(-id)) %>%
    colnames()

# categorical
l_categorical <- df %>%
    dplyr::select(where(is.factor)) %>%
    colnames()

```


```{r}
str(df)
```

Kontrolle ob die Variable `id` unique ist

```{r}
print(length(unique(df$id))) 

# dplyr
# n_distinct(df$id)
print(length(df$y))
```

# Deskriptive und graphische Datenanlyse

## Variablen 

### age

```{r}
summary(df$age)
```

Die Variable `age` enthält Ausreißer bis -25 im unteren Wertebereich und bis 196 im oberen Wertebereich. Da Median und arithmetischer Mittelwert nah beieinander liegen, gehen wir davon aus, dass es absolut betrachtet wenige Ausreißer gibt. 


```{r}

fig_box_age <- df %>%
    plot_ly(y = ~age, type = "box", name = "Age")

fig_box_age
```



```{r}
quantile(df$age, probs = c(0.1, 0.2, 0.5, 0.8, 0.9, 0.99), na.rm = TRUE)
```



```{r}
fig_box_age_y <- df %>%
    dplyr::select(age, y) %>%
    plotly::plot_ly(y = ~age, x = ~y, type = "box") %>%
    layout(title = "Alter und Zielvariable", plot_bgcolor = "#fff")
    
fig_box_age_y
```


```{r}



fig_hist_age_bal <- df %>%
    dplyr::select(balance, age) %>%
    dplyr::filter(balance < max(balance)) %>%
    plotly::plot_ly(y = ~balance, x = ~age, type = "bar")

fig_hist_age_bal
```


### job

### marital

### education

### default

### balance 

```{r}
summary(df$balance)
```

Es gibt Ausreißer in beide Richtungen. Das arithmetische Mittel ist deutlich größer als der Median, da die maximale Ausprägung der Variable bei über 500mio liegt. 50 % aller Werte liegen zwischen 71 und 1426. 

```{r}
quantile(df$balance, probs = c(0.1, 0.16, 0.17, 0.2, 0.8, 0.9, 0.99), na.rm = TRUE)
```

Ungefähr 16% aller Werte der Variable `balance` sind null. 99% aller Werte liegen unterhalb von 13329. 

```{r}

fig_box_balance <- df %>%
    plot_ly(y = ~balance, type = "box")

fig_box_balance
```

### housing

### loan

### contact

### day

### month

### campaign

### pdays

### previous

### poutcome

### Zielvariable (y)

```{r}
df_count_y <- df %>%
    dplyr::select(where(is.numeric)) %>%
    dplyr::select(-c(id)) 


plotly::plot_ly(data = df_count_y)
```

## Korrelationen

```{r}

df_corr <- df %>%
    dplyr::select(where(is.numeric)) %>%
    cor(method = "spearman") %>%
    as.data.frame()

plotly::plot_ly(data = df_corr, type = "heatmap")

```



## Missing Values

Zeige den relativen Anteil von fehlenden Werten in den jeweiligen Variablen 
```{r}
naniar::vis_miss(df)
```



```{r}
na_count <- df %>%
    summarise(across(everything(), ~ sum(is.na(.))))


na_count <- df %>%
    mutate(percentage = length(df))

plotly::plot_ly(data = na_count)
```

## Imputation

```{r}

# Median
df_age_inputation_median <- df %>%
    mutate(age = ifelse(is.na(age), median(age, na.rm = TRUE), age))

# Mean
df_age_inputation_mean <- df %>%
    dplyr::select(age) %>%
    mutate(age = ifelse(is.na(age), round(mean(age, na.rm = TRUE), digits = 0), age))

# Mean age group by marital
df_age_inputation_mean_group_marital <- df %>%
    dplyr::select(age, marital) %>%
    dplyr::group_by(marital) %>%
    mutate(age = ifelse(is.na(age), round(mean(age, na.rm = TRUE),digits = 0), age))

```

```{r}
ifelse(is.na(df$age), median(df$age, na.rm = TRUE), df$age)
```




